# 将产品卖给设备成套商属于直销还是经销？

提问人：铁头娃 时间：2020-02-02 19:37:54
公司销售大型高压电力电子产品，主要用于电站建设或大型工业冶金企业，以销定产，产品定制化成分较多，客户主要包括终端用户、EPC总包方、电气成套设备商。EPC总包方根据业主项目需要向公司采购产品用于项目建设，电气成套设备商是指其采购本公司产品后配套其他电气产品进行销售。因为公司产品多是终端用户项目驱动，订单式生产，定制化程度较高，故不会出现传统意义上的经销模式（批量供货等），对EPC总包方、电气成套设备商的销售能否认为是直接销售（虽然其不是终端用户，PC总包方、电气成套设备商销售模式下，产品的安装调试也是我公司负责）？

回答人：chenyiwei
一般可以这样理解。EPC项目中，总包方多数是主要责任人而不是代理人，即总包方满足以总额法确认收入的条件，这种情况下与一般作为代理人的经销商存在实质区别。尽管总包方不是最终用户，但一般理解不属于经销模式。但另一方面，仍须关注总包方自身向业主的履约及与业主之间的款项结算情况对本企业收入确认的可能影响。